臺灣嘉義地方法院刑事判決　　　　　　　 94年度易字第130號
公　訴　人　臺灣嘉義地方法院檢察署檢察官
被　　　告　乙○○
　　　　　　　　　　號5樓
上列被告因竊盜案件，經檢察官提起公訴（九十四年度偵字第三
四號），及移送併辦（九十四年度偵字第二一八八號、九十四年
度偵字第二九二四號），本院合議庭裁定改依簡式審判程序審理
，判決如下：
    主  文
乙○○連續意圖為自己不法之利益，以無線方式，盜用他人電信
設備通信，累犯，處有期徒刑柒月。
    事  實
一、乙○○前因違反毒品危害防制條例案件，於民國九十年八月
    二十一日經臺灣高等法院臺南分院以九十年度上易字第一○
    一八號判決處有期徒刑十月確定，復因違反毒品危害防制條
    例案件，於九十二年一月八日經本院以九十一年度易字第六
    三一號判決處有期徒刑一年，上開二案件接續執行，於九十
    三年六月十五日假釋出獄，九十三年九月二十四日縮短刑期
    假釋期滿，未經撤銷假釋，以已執行完畢論。其於上開案件
    執行完畢後，猶不知悔改，基於意圖為自己不法所有及利益
    之概括犯意，徒手連續於：
  (一)九十三年十月七日下午一時許，在其與丙○○共同居住位於
    嘉義縣水上鄉柳鄉村柳子林一七五之三七號五樓住處，竊取
    丙○○所有臺灣大哥大股份有限公司0000000000
    門號及和信電訊股份有限公司0000000000門號行
    動電話ＳＩＭ卡各一張得手，旋將該ＳＩＭ卡插入自己行動
    電話使用，自九十三年十月七日起至九十三年十一月九日止
    ，連續以無線方式盜用丙○○之0000000000號電
    信設備行動電話門號通信多次，通話費合計約新臺幣（下同
    ）一萬零八百零九元，自九十三年十月十五日起至九十三年
    十一月十日止，連續以無線方式盜用丙○○之000000
    0000號電信設備行動電話門號通信多次，通話費合計約
    五千四百七十八元。
  (二)九十三年十月初某日日間，進入甲○○位於嘉義縣水上鄉寬
    士村崎子頭七二五號住處（無故侵入住宅部分未據告訴），
    竊取甲○○所有之大眾商業銀行股份有限公司（下稱大眾商
    銀）000000000000號現金卡、萬泰商業銀行股
    份有限公司（下稱萬泰商銀）000000000000號
    現金卡、日盛國際商業銀行股份有限公司（下稱日盛商銀）
    0000000000000000號信用卡及中國信託商
    業銀行股份有限公司（下稱中國信託商銀）0000000
    000000000號信用卡（起訴書誤載為現金卡）各1
    張及載有密碼之字條四紙。得手後，先後於：
  １九十三年十月九日下午二時五十八分許，在嘉義市○○○路
    三三八號建華商業銀行嘉義分行自動櫃員機，持甲○○所有
    上開萬泰商銀現金卡，插入該自動付款設備並輸入密碼，以
    此不正方法辦理預借現金一萬元。
  ２九十三年十月十日晚上八時十七分許，在嘉義市○○○路三
    三八號建華商業銀行嘉義分行自動櫃員機，持甲○○所有上
    開大眾商銀現金卡，插入該自動付款設備並輸入密碼，以此
    不正方法辦理預借現金一萬元。
  ３九十三年十月十二日晚上七時七分許，在嘉義市○○○路三
    三八號建華商業銀行嘉義分行自動櫃員機，持甲○○所有上
    開中國信託商銀信用卡，插入該自動付款設備並輸入密碼，
    以此不正方法辦理預借現金一萬五千元。
  ４九十三年十月十三日凌晨四時三十分許，在嘉義市○○路四
    ○九號中華郵政股份有限公司興嘉郵局自動櫃員機，持甲○○所有上開中國信託商銀信用卡，插入該自動付款設備並輸
    入密碼，以此不正方法辦理預借現金二萬元。
  ５九十三年十月十三日中午十二時二分許，在嘉義市○○路四
    ○九號中華郵政股份有限公司興嘉郵局自動櫃員機，持甲○○所有上開日盛商銀信用卡，插入該自動付款設備並輸入密
    碼，以此不正方法辦理預借現金一萬元。
  ６九十三年十月十三日晚上七時二十九分許，在嘉義市○○○
    路五二六號全買大賣場玉山商業銀行股份有限公司自動櫃員
    機，持甲○○所有上開中國信託商銀信用卡，插入該自動付
    款設備並輸入密碼，以此不正方法辦理預借現金五千元。
  ７九十三年十一月十五日下午五時二十七分許，在嘉義市○○○路三三八號建華商業銀行嘉義分行自動櫃員機，持甲○○
    所有上開大眾商銀現金卡，插入該自動付款設備並輸入密碼
    ，以此不正方法辦理預借現金八百元。
  (三)九十三年十月中旬某日日間，進入甲○○位於嘉義縣水上鄉
    寬士村崎子頭七二五號住處（無故侵入住宅部分未據告訴）
    ，竊取甲○○所有之光碟放影機一台。
  (四)九十四年二月二十一日上午十一時許，未經甲○○同意，進
    入甲○○位於嘉義縣水上鄉寬士村崎子頭七二五號住處，竊
    取甲○○所有之西屋牌冷氣機一台（價值約五千元）、日盛
    商銀00000000000000號帳戶金融卡一張及載
    有密碼之字條一紙，該冷氣機嗣因遭甲○○之同居人曾秀雲
    發現阻止，而未得手，乙○○竊取該日盛商銀金融卡及密碼
    得手後，即於九十四年二月二十二日晚上七時八分許，在嘉
    義市○○路七六四號臺南區中小企業銀行股份有限公司興業
    分行自動櫃員機，持甲○○所有上開日盛商銀金融卡，插入
    該自動付款設備並輸入密碼，以此不正方法提款一百元。
二、案經丙○○及甲○○訴由嘉義縣警察局水上分局報告臺灣嘉
    義地方法院檢察署檢察官偵查起訴及移送併辦。
    理  由
一、本件係經被告乙○○於準備程序當庭表示認罪，而經本院裁
    定以簡式審判程序加以審理，則依據刑事訴訟法第二百七十
    三條之二、同法第一百五十九條第二項之規定，不適用傳聞
    法則有關限制證據能力之相關規定，合先敘明。
二、上開事實，業據被告乙○○於警詢及本院供承屬實，且據告
    訴人丙○○及甲○○於警詢指訴綦明，並有其等立具之被害
    報告單、臺灣大哥大股份有限公司通話明細單、和信電訊股
    份有限公司電信費帳單、大眾商銀交易查詢清單、萬泰商銀
    交易明細表、日盛商銀消費明細及中國信託商銀陳報狀在卷
    可稽，足徵被告自白核與事實相符。本案事證明確，被告犯
    行堪以認定。
三、就事實一(一)部分，核被告所為係犯刑法第三百二十條第一項
    竊盜罪、電信法第五十六條第一項盜用他人電信設備通信罪
    ；就事實一(二)部分，核被告所為係犯刑法第三百二十條第一
    項竊盜罪、同法第三百三十九條之二第一項利用自動付款設
    備詐欺罪；就事實一(三)部分，核被告所為係犯刑法第三百二
    十條第一項竊盜罪；就事實一(四)部分，核被告所為係犯刑法
    第三百零六條第一項無故侵入他人住宅罪、同法第三百二十
    條第一項竊盜罪、第三百二十條第三項、第一項竊盜未遂罪
    、第三百三十九條之二第一項利用自動付款設備詐欺罪。被
    告先後多次竊盜、盜用他人電信設備通信及利用自動付款設
    備詐欺之犯行，時間緊接，犯罪構成要件相同，顯係基於概
    括犯意為之，為連續犯，各依刑法第五十六條規定，以一罪
    論，並加重其刑。其所犯上開竊盜罪、盜用他人電信設備通
    信罪及利用自動付款設備詐欺罪，有方法目的之牽連關係，
    應從一重盜用他人電信設備通信罪論處。查被告前因違反毒
    品危害防制條例案件，於九十年八月二十一日經臺灣高等法
    院臺南分院以九十年度上易字第一○一八號判處有期徒刑十
    月確定，復因違反毒品危害防制條例案件，於九十二年一月
    八日經本院以九十一年度易字第六三一號判處有期徒刑一年
    ，上開二案件接續執行，於九十三年六月十五日假釋出獄，
    九十三年九月二十四日縮短刑期假釋期滿，未經撤銷假釋，
    以已執行完畢論，有臺灣高等法院被告前案紀錄表在卷可稽
    ，其於有期徒刑執行完畢後五年內，再犯本案之罪，為累犯
    ，併依刑法第四十七條之規定加重其刑，並遞加重之。另被
    告事實一(二)、(四)竊取載有密碼之字條、事實一(二)７、(三)竊盜
    、利用自動付款設備詐欺犯行，及公訴人移送本院併案審理
    之被告事實一(一)竊盜、盜用他人電信設備通信犯行（九十四
    年度偵字第二一八八號）、事實一(四)無故侵入他人住宅、竊
    盜、利用自動付款設備詐欺犯行（九十四年度偵字第二九二
    四號），與公訴人已起訴之被告竊盜、利用自動付款設備詐
    欺犯行，具有連續犯、牽連犯之裁判上一罪關係，自應併予
    審理。爰審酌被告係國中畢業之智識程度，前有多次麻藥、
    毒品前案紀錄之素行，正值壯年，肢體健全，不思勞動獲取
    報酬，侵入他人住宅行竊之犯罪手段，及所得之財物、利益
    價值，犯罪後尚知坦承犯行，惟未賠償被害人等一切情狀，
    認檢察官具體求刑有期徒刑八月以上，稍嫌過重，而量處如
    主文所示之刑，以資懲儆。
據上論斷，應依刑事訴訟法第二百七十三條之一第一項、第二百
九十九條第一項前段，電信法第五十六條第一項、刑法第十一條
前段、第五十六條、第三百二十條第一項、第三百零六條第一項
、第三百三十九條之二第一項、第五十五條、第四十七條，判決
如主文。
本案經檢察官吳咨泓到庭執行職務。
中　　華　　民　　國　九十四　年　 十二 　月　 三十 　日
                  刑事第四庭    法　官　鄭雅文
以上正本證明與原本無異。
如不服本判決，應於判決送達後十日內，向本院提出上訴狀。
中　　華　　民　　國　九十四　年　 十二 　月　 三十 　日
                        　    　書記官　鄭翔元
附錄論罪科刑法條：
電信法第五十六條第一項
意圖為自己或第三人不法之利益，以有線、無線或其他電磁方式
，盜接或盜用他人電信設備通信者，處5年以下有期徒刑，得併
科新台幣150萬元以下罰金。
刑法第三百二十條第一項
意圖為自己或第三人不法之所有，而竊取他人之動產者，為竊盜
罪，處 5 年以下有期徒刑、拘役或 500 元以下罰金。
刑法第三百三十九條之二第一項
意圖為自己或第三人不法之所有，以不正方法由自動付款設備取
得他人之物者，處3年以下有期徒刑、拘役或1萬元以下罰金。
